# 关于票据保证金兑付后转回的现金流量列示

提问人：bladesoul123 时间：2011-05-17 11:00:39
看了下论坛上相关帖子，都是关于支付该部分保证金的现金流量处理。如企业的应付票据均为购买原材料所开据，那么票据到期兑付后，收到的银行存款在现金流量表怎么列示呢？

回答人：chenyiwei
按照导致获得该项应收票据的经济业务的性质确定。如果是在销售商品时收到的，则可以作为“销售商品、提供劳务收到的现金”。没有真实交易背景的票据可能需作为筹资活动处理。

回答人：chenyiwei
回复 10 楼 aa7338267 的帖子如果确实在票据兑付时实际发生保证金转回的，则建议把保证金的冻结和收回作为筹资活动相关的现金流量（支付／收到其他与筹资活动有关的现金），实际结算票据的现金流量作为购买商品或者购建固定资产的现金流出。 如果票据兑付时直接从所冻结的保证金中扣收，企业同时支付剩余本金的，则建议冻结保证金时即作为购买商品或购买固定资产支付的现金处理，不要虚拟到期兑付时收回本金和全额支付两笔现金流量。

提问人：chinatukai 时间：2012-07-24 15:13:10
回复 bladesoul123 的帖子
如果票据按面值再支付，保证金退回，建议保证金净额体现在现金流量表上；如果按差额支付，那么作为购买商品或者购建固定资产等支付现金。
其实这分析就反映了应该用净额来列示。

回答人：chenyiwei
保证金的净额列报，应满足现金流量表准则规定的净额列报的条件，即“周转快、金额大、期限短项目的现金流入和现金流出”。考虑到此类保证金的冻结期限，很可能不能满足净额列报现金流量的条件。